臺灣士林地方法院民事簡易判決      
                                   111年度湖簡字第1681號
原      告  劉晏瑋  
被      告  白又壬  
上列當事人間請求損害賠償事件，原告提起刑事附帶民事訴訟，
經本院刑事庭裁定移送前來（111年度附民字第113號），本院於
民國111年11月29日言詞辯論終結，判決如下：
    主  文
被告應給付原告新臺幣壹拾伍萬元，及民國一百一十一年三月八
日起至清償日止，按週年利率百分之五計算之利息。
訴訟費用由被告負擔。
本判決得執行。但被告如以新臺幣壹拾伍萬元為原告預供擔保後
，得免為假執行。　
    事實及理由
一、按簡易訴訟訴狀送達後，原告不得將原訴變更或追加他訴。
    但擴張或減縮應受判決事項之聲明者，不在此限，民事訴訟
    法第436條第2項、第255條第1項但書第3款定有明文。查，
    原告起訴原聲明：（一）被告應給付原告新臺幣（下同）30
    萬元。（二）願供擔保，請准宣告假執行。嗣原告於民國11
    1年11月29日本院審理中變更聲明為：（一）被告應給付原
    告15萬元，及自起訴狀繕本送達之翌日起至清償日止，按週
    年利率5%計算之利息。（二）願供擔保，請准宣告假執行。
    經核原告前揭所為係屬擴張及減縮應受判決事項之聲明，揆
    諸首揭規定，應予准許。
二、原告主張：被告應能預見將金融機構存款帳戶提供他人使用
    ，有可能幫助他人實施詐欺取財犯行，竟仍基於幫助詐欺之
    未必故意，於不詳時間、地點，將自己所有之臺灣中小企業
    銀行帳號00000000000號帳戶（下稱系爭帳戶）提供予真實
    姓名、年籍均不詳之詐欺集團（下稱系爭詐欺集團）成員，
    以此方式幫助系爭詐欺集團從事財產犯罪之犯行。嗣系爭詐
    欺集團成員取得系爭帳戶資料後，即意圖為自己不法之所有
    ，基於詐欺取財及洗錢之犯意，於110年4月至7月間，佯稱
    可投資外匯獲利云云，致原告陷於錯誤，因而於110年7月20
    日，依指示匯款15萬元（下稱系爭款項）至系爭帳戶後，隨
    即遭提領一空，致原告受有15萬元之損害，爰依侵權行為法
    律關係提起本件訴訟等語，並聲明：如變更後之聲明。
三、被告則以：伊沒有錢給付等語，資為抗辯，並聲明：駁回原
    告之訴。
四、本院之判斷：
（一）經查，被告因原告主張之同一事實涉犯幫助犯詐欺取財罪
      ，經臺灣士林地方檢察署檢察官提起公訴，本院以111年
      度金訴字第95號判決判處被告有期徒刑6月確定，有該案
      判決足資參佐（本院卷第11至21頁），而被告到庭對於刑
      事判決認定之行為亦不爭執，應堪信實。是原告依侵權行
      為法律關係請求被告賠償損害，應屬有據。至被告雖辯稱
      ：伊沒有錢給付云云，惟縱認屬實，僅為原告債權日後得
      否獲償之事由，亦非屬消滅或妨礙原告請求權之情事，是
      被告此部分抗辯尚難憑採。
（二）按因故意或過失，不法侵害他人之權利者，負損害賠償責
      任；故意以背於善良風俗之方法，加損害於他人者亦同。
      數人共同不法侵害他人之權利者，連帶負損害賠償責任；
      不能知其中孰為加害人者，亦同，民法第184條第1項、第
      185條第1項分別定有明文。又連帶債務之債權人，得對於
      債務人中之一人或數人或其全體，同時或先後請求全部或
      一部之給付；連帶債務未全部履行前，全體債務人仍負連
      帶責任，民法第273條亦規定甚明。經查，被告確有提供
      系爭帳戶予系爭詐欺集團之行為，業經本院認定如上，其
      既於系爭詐欺集團成員共同侵害原告權利之目的範圍內，
      各自分擔實行詐欺行為之一部，互相利用他人之行為，以
      達系爭詐欺集團向原告詐騙取得款項之目的，自應與系爭
      詐欺集團其他成員負共同侵權行為之損害賠償責任，依上
      開規定及說明，原告自得對共同侵權行為人、即應負連帶
      賠償責任之債務人中任何一人，請求賠償全部損害，是原
      告請求被告給付15萬元，應屬有據。
五、綜上，原告依侵權行為法律關係，請求被告給付15萬元，及
    自起訴狀繕本送達翌日即111年3月8日起（附民卷第7頁）至
    清償日止，按週年利率5%計算之利息，為有理由，應予准許
    。
六、本判決原告勝訴部分，係依民事訴訟法第427條訴訟適用簡
    易程序所為被告敗訴之判決，依同法第389條第1項第3款規
    定，應依職權宣告假執行，原告之聲請，僅為促使本院依職
    權發動，自無庸為准駁之諭知。另依同法第392條第2項之規
    定，依職權酌定相當之擔保金額，宣告被告如預供擔保後，
    得免為假執行。
七、本件事證已臻明確，兩造其餘攻擊防禦方法及證據，經審酌
    後，認對於判決結果均無影響，爰不一一論述，併此敘明。
八、訴訟費用之負擔：民事訴訟法第78條。
中　　華　　民　　國　　111 　年　　12　　月　　 6　　日
　　              內湖簡易庭法  官  徐文瑞
以上正本係照原本作成。
如不服本判決，應於判決送達後20日內，向本院提出上訴狀並應
記載上訴理由，如於本判決宣示後送達前提起上訴者，應於判決
送達後20日內補提上訴理由書(須附繕本)。
中　　華　　民　　國　　111 　年　　12　　月　　6 　　日
                            書記官  許慈翎